【裁判字號】    96,交易,815
【裁判日期】    970118
【裁判案由】    公共危險
【裁判全文】
臺灣高雄地方法院刑事判決             96年度交易字第815號
公  訴  人  臺灣高雄地方法院檢察署檢察官
被      告  甲○○
上列被告因公共危險案件，經檢察官提起公訴（96年度偵字第31
307 號），被告於準備程序中就被訴事實為有罪之陳述，經本院
告知簡式審判程序之旨，並聽取被告與公訴人之意見後，本院合
議庭裁定由受命法官獨任進行簡式審判程序，判決如下：
    主  文
甲○○服用酒類，不能安全駕駛動力交通工具而駕駛，處有期徒
刑柒月。
    事  實
一、甲○○前因肇事逃逸，經臺灣高等法院以96年度交上更一字
    第2 號判處有期徒刑6 月（經臺灣高等法院以96年度聲減字
    第3462號裁定減刑為有期徒刑3 月），後又因犯不能安全駕
    駛罪，經本院分別以96年度交簡字第2377號及96年度交簡字
    第3634號判處有期徒刑3 月及5 月（均尚未執行完畢而不構
    成累犯）。詎其不知悔改，於民國96年10月21日（起訴書誤
    載為27日，應予更正）下午5 時許，在高雄縣鳥松鄉○○路
    友人住處飲用3 至4 瓶啤酒，而已不能安全駕駛動力交通工
    具，竟仍於同日下午7 時許騎乘車牌號碼ND6-988 號重型機
    車，自上址往高雄縣鳳山市方向行駛，於同日下午7 時32分
    許行經高雄縣鳳山市○○路與鳳仁路口時，因車身搖擺不定
    ，經警攔查，並測得其酒精濃度高達每公升1.16毫克，而查
    悉上情。
二、案經高雄縣政府警察局移送臺灣高雄地方法院檢察署檢察官
    偵查起訴。
    理  由
一、訊據被告甲○○對於前開犯罪事實坦承不諱，並有刑法第一
    百八十五條之三案件測試觀察記錄表報告書、高雄縣政府警
    察局交通警察隊酒精濃度呼氣測試報告在卷可稽，足見被告
    前開任意性自白與事實相符，本件事證明確，被告犯行堪以
    認定，應依法論罪科刑。
二、按刑法第185 條之3 規定服用酒類致不能安全駕駛動力交通
    工具而駕駛罪，係抽象危險犯，並不以發生具體危險為必要
    ，至所謂酒醉狀態，只需一般評價程度達於對車輛駕駛行為
    失其必要之注意力或判斷力之虞即可，至實際上對駕駛行為
    是否發生具體危險，並非首要考慮之因素，而服用酒類不能
    安全駕駛動力交通工具之認定，參考德國、美國之認定標準
    ，對於酒精濃度吐氣已達每公升0.55毫克，肇事率為一般正
    常人之10倍，即認為已達不能安全駕駛之標準。本件被告酒
    後駕車，經測得其呼氣酒精濃度每公升1.16毫克，此有被告
    酒精濃度測試值記錄紙足憑，且因酒醉意識不清而有車身搖
    擺不穩、駕駛操控能力欠佳、車輛行徑偏離常軌等狀況，此
    均有刑法第一百八十五條之三案件測試觀察記錄表報告書可
    資佐證，更足認被告確因飲酒已達不能安全駕駛動力交通工
    具之程度無疑，是核被告所為，係犯刑法第185 條之3 服用
    酒類不能安全駕駛動力交通工具而駕駛罪。而被告行為後，
    刑法第185 條之3 業於97年1 月2 日修正公布，修正前之刑
    法第185 條之3 係規定：服用毒品、麻醉藥品、酒類或其他
    相類之物，不能安全駕駛動力交通工具而駕駛者，處1 年以
    下有期徒刑、拘役或3 萬元以下罰金。該條之罰金刑依刑法
    施行法第1 條之1 第1 項及第2 項但書之規定，其最高額即
    為新臺幣9 萬元。而現行刑法第185 條之3 則規定：服用毒
    品、麻醉藥品、酒類或其他相類之物，不能安全駕駛動力交
    通工具而駕駛者，處1 年以下有期徒刑、拘役或科或併科15
    萬元以下罰金。經依刑法第2 條比較，現行刑法第185 條之
    3 提高罰金刑之最高數額，並且得於自由刑外併科罰金刑，
    修正前之同條文罰金最高數額較低，且並無於自由刑外併科
    罰金之規定，被告行為後之法律並無有利於行為人，應適用
    其行為時之法律。爰審酌被告前因肇事逃逸，經臺灣高等法
    院以96年度交上更一字第2 號判處有期徒刑6 月，後又因酒
    後駕車，已經本院分別以96年度交簡字第2337號、96年度交
    簡字第3634號判處有期徒刑3 月、5 月，此均有臺灣高等法
    院被告前案紀錄表及判決書在卷可徵，本次又酒後駕車，且
    呼氣酒精濃度高達每公升1.16毫克，足見其交通安全觀念之
    錯誤，且對於他人生命、身體、財產等權益之態度至為輕忽
    ，被告前開所犯公共危險罪所處之刑雖尚未執行完畢，然刑
    法第185 條之3 本屬危險犯之性質，已說明如前，以被告一
    再於酒後駕車，偵審之歷程對於被告均無法收嚇阻之效，實
    難認被告已有悔改之心，而考量被告如繼續維持此種錯誤之
    道路使用習慣，恐危害無辜之他人，為期使刑罰發揮特別預
    防之功能，並維護社會大眾行之安全，本院無法坐視被告繼
    續以其輕率行車習慣造成無法挽回之傷害，經考量上開因素
    以及被告犯後坦承犯行等等一切情狀，認檢察官具體求刑有
    期徒刑7 月，乃屬恰當，而量處如主文之刑，以資警惕。
據上論斷，應依刑事訴訟法第273 條之1 第1 項、第284 條之1
、第299 條第1 項前段，刑法第2 條第1 項前段、修正前第185
條之3 ，刑法施行法第1條之1，判決如主文。
本案經檢察官乙○○到庭執行職務。
中    華    民    國    97    年    1     月    18    日
                  交通法庭    法  官  蔡書瑜
以上正本證明與原本無異。
如不服本判決應於收受本判決後10日內向本院提出上訴書狀，並
應敘述具體理由，如未敘述上訴理由者，應於上訴期間屆滿後20
日內補提理由書狀於本院（均須按他造當事人之人數附繕本）「
切勿逕送上級法院」。
中    華    民    國    97    年    1     月    18    日
                              書記官  邱靜銘
附錄法條：
中華民國刑法第185 條之3 ：
服用毒品、麻醉藥品、酒類或其他相類之物，不能安全駕駛動力
交通工具而駕駛者，處一年以下有期徒刑、拘役或三萬元以下罰
金。


司法院資訊處製作；財團法人民間司法改革基金會備份。
